# 请教陈版主及各位老师合并报表资本公积的问题

提问人：CPAjia 时间：2018-07-08 17:08:47
请教各位老师：购买日子公司资本公积肯定是全部抵消的，那么购买日之后新增的资本公积是否都做权益法调增呢？例如合并范围内债务豁免、资本性投入等等内部形成的，若是调增则内部交易形成的资本公积体现在合并报表上似乎应当抵消处理，若是不调增长期股权投资又不完整，很是费解

回答人：chenyiwei
这些都是合并范围内的内部交易，当然需要抵销处理，合并报表层面显示的合并集团整体对外财务状况、经营成果和现金流量不受此类内部交易影响。 在权益性/交易中，既然子公司调整增加权益，那么母公司就应当对应增加对该子公司的长期股权投资成本，这样不存在无法抵销的问题。

提问人：CPAjia 时间：2018-07-10 13:49:02
陈老师，因集团内部产生的权益易子公司产生的资本公积，在第一步权益抵消借资本公积都抵消没了，也就是说此类资本公积就不用恢复权益法再调增了，要是不调增长投不是就不完整了？记得教材讲的是其他权益增加都调整借：长投 贷：资本公积

回答人：chenyiwei
其实长投模拟权益法没有太大意义。

提问人：CPAjia 时间：2018-07-11 08:55:03
陈老师那用成本法合并，资本公积这块就是： 1.初次合并，资本公积全部抵消 2.合并后子公司自己原因造成的资本公积抵消资本公积*少数股东比例 3.合并后集团内部权益易产生的资本公积全部抵消 陈老师，我的理解对么，谢谢陈老师点拨！

回答人：chenyiwei
基本可以这样理解。